【裁判字號】    88,易,2842
【裁判日期】    890120
【裁判案由】    賭博
【裁判全文】
臺灣臺南地方法院刑事判決                        八十八年度易字第二八四二號
    公  訴  人  臺灣台南地方法院檢察署檢察官
    被      告  乙○○
右列被告因賭博案件，經檢察官提起公訴（八十八年度偵緝字第八八七號），本院判
決如左：
    主  文
乙○○無罪。
    理  由
一、公訴意旨略以：被告乙○○、王黃日矯、薛耀成（另案審理）與另一名不詳姓名
    男子，於民國八十八年六月二十六日二十時許，在台南縣永康市○○○路一五二
    號旁鐵皮屋（冰店）之公眾得出入場所，以撲克牌玩排七賭博財物（約定押牌分
    數最多者輸三十元、次高者輸二十元、再次高者付十元，均付給押牌分數最低者
    ），嗣於同日二十時四十分許，在上址為警查獲。並扣得賭資一千六百七十元及
    撲克牌四十八張。因認被告乙○○涉犯有刑法第二百六十六條第一項前段之賭博
    罪嫌。
二、按犯罪事實應依證據認定之，無證據不得推定其犯罪事實；又不能證明被告犯罪
    者，即應諭知無罪之判決，刑事訴訟法第一百五十四條、第三百零一條第一項分
    別定有明文。又按共同被告所為不利於己之陳述，須無瑕疵可指，且就其他方面
    調查，又與事實相符，始得採為其他共同被告犯罪事實認定之證據，此最高法院
    二十五年上字第二二五三號判例著有明文可資參照。
三、本件公訴人認被告乙○○涉有賭博罪嫌，無非係以被告於警訊時之供述（拒不簽
    名），及同案被告薛耀成於偵查中之供述，又被告乙○○於查獲當時已坐定位，
    亦據證人即承辦警員洪武哲、黃文達、丁保平於偵查中證述在卷，及扣案之賭資
    一千六百七十元及撲克牌四十八張等資為主要論據。惟訊據被告乙○○於警訊、
    偵訊及本院審理中對於右揭時、地在場等情固均坦承，然堅決否認有何參與賭博
    之犯行，辯稱：「我是與我太太到那邊看朋友後，一邊吃冰一邊看他們玩，我當
    時身無分文，沒有參與賭博，是警察叫我一起去警局的」云云。
四、經查：被告乙○○於警訊伊始即堅決否認有何參與賭博之犯行（詳警卷），故如
    何以被告乙○○其上之供述作為斷罪之依據，實有可疑。另訊據共同被告王黃日
    矯於審理中，經本院當場諭知指認當天一起賭博之人是否確為被告乙○○時，其
    稱：「我不記得了，我不是當地的人，不認識。」（見本院八十九年一月六日訊
    問筆錄），是當天與被告薛耀成、王黃日矯等人一起賭博者究是否為被告乙○○
    ，亦不無可疑。參以證人即承辦本件之警員洪武哲、黃文達、丁保平於偵查中證
    述：「（問：如何看出已賭博？）王黃日矯拿著一千五百元，薛耀成前擺一百七
    十元。（問：乙○○身上有硬幣否？）沒有。（牌誰拿著？）薛耀成。」（見偵
    查卷第三十八頁、第四十九頁），且扣案之賭資一千六百七十元及撲克牌四十八
    張，均非被告乙○○所有，此亦經共同被告薛耀成、王黃日矯分別供述在卷，並
    有扣押書一紙附卷可資佐證，足見被告乙○○當天縱使坐在一旁，然其既未拿牌
    ，身上又無帶錢，如何參與賭博，亦有可疑。且另一在場證人即被告乙○○之太
    太甲○○亦到庭證稱：「當天我與他（即被告乙○○）一起出去，然後去吃冰，
    結果一會兒警察就來抓賭，他那時正在吃冰，就被帶走了。乙○○並沒有參與賭
    博，我們才剛去，在吃冰，他身上根本沒有錢。」（見本院八十八年十一月二十
    五日訊問筆錄），核與被告上開所辯情節大致相符。是被告上開所辯，顯尚非與
    一般常情有所違背，應堪以採信。綜上判例意旨，共同被告薛耀成所為不利於其
    他共同被告乙○○之陳述，既非無瑕疵可指，且就其他方面調查，又與事實不甚
    相符，自不得遽行採為本件被告乙○○犯罪事實認定之證據，據上所陳，本件依
    調查所得證據尚不足以證明被告乙○○確有公訴人所指之上開賭博犯行，此外復
    查無其他積極證據足資證明，揆諸首開說明，犯罪尚屬不能證明，應為無罪之諭
    知。據上論斷，應依刑事訴訟法第三百零一條第一項，判決如主文。
本件經檢察官楊碧瑛到庭執行職務。
中    華    民    國      八十九      年      一      月      二十      日
                              臺灣臺南地方法院刑事第二庭
                                  法  官  林臻嫺
右正本證明與原本無異
如不服本判決應於送達後十日內向本院提出上訴狀
                                  書記官  黃若萍
中    華    民    國      八十九      年      一      月     二十      日


司法院資訊處製作；財團法人民間司法改革基金會備份。
